臺灣高等法院刑事裁定
111年度抗字第785號
抗  告  人
即  被  告  陳聖珈




上列抗告人即被告因加重強盜等案件，不服臺灣基隆地方法院中
華民國111年5月19日所為之延長羈押裁定（110年度訴字第442號
），提起抗告，本院裁定如下：
    主  文
抗告駁回。
    理  由
一、原裁定意旨略以：抗告人即被告陳聖珈（下稱被告）因強盜
    案件，前經原審法院以被告涉犯刑法第330條第1項、第328
    條第1項之加重強盜等罪，犯罪嫌疑重大，所犯為最輕本刑5
    年以上有期徒刑之重罪，且係通緝到案，有逃亡之事實，並
    有羈押保全審判之必要，乃於民國111年3月1日裁定執行羈
    押。茲羈押期間將於111年5月31日屆滿，經原審法院訊問被
    告暨核閱全案卷證，認前揭羈押原因依然存在，且非予繼續
    羈押，顯難確保日後審判之進行及執行，而仍有繼續羈押之
    必要，爰裁定被告自111年6月1日起延長羈押2月。又被告雖
    以其已遭羈押2個多月，案情漸趨明朗，應已無保全證據之
    必要，且被告先前係回屏東老家照顧重病家人，因不諳法律
    流程而遭通緝，非有意逃避刑事訴追，是被告已無羈押之原
    因與必要云云，聲請准許被告具保停止羈押。然被告仍有前
    述之羈押原因，且非予羈押，顯難進行追訴、審判，是被告
    具保停止之聲請，亦不能准許等語。
二、抗告意旨略以：
　　被告本性不壞，有專業技能及工作，本案只是一時好奇，始
    跟友人即共同被告張詠翔、張鎮伊一同前往，被告先前未到
    庭，並非有逃亡之意，屏東縣○○鄉○○村○○路00○00號為被告
    父親居住之被告戶籍地，被告於到案後，亦有詳告通訊地址
    ，被告後來到屏東領取到傳票後，因原審法院通知之出庭日
    期與另案庭期相近，被告誤以為係同一案件，而出庭另案之
    問訊，導致本案未到案，因此遭通緝，而於111年2月29日遇
    臨檢遭緝獲時，始知混淆兩案之出庭日期，被告當場即配合
    警方歸案，並無逃亡卸責之事實及意圖，且被告羈押至今已
    逾3月，又延長羈押，依憲法人身自由權及世界人權兩公約
    ，是否矯枉過正，過於嚴苛，懇請給予機會具保，並撤銷原
    審裁定，重新裁定，被告必準時出庭應訊，不逃避司法責任
    云云。　
三、按羈押被告，偵查中不得逾二月，審判中不得逾三月。但有
    繼續羈押之必要者，得於期間未滿前，經法院依第101條或
    第101條之1規定訊問被告後，以裁定延長之，刑事訴訟法第
    108條第1項定有明文。次按羈押之目的，在於確保刑事偵查
    、審判程序之完成及刑事執行之保全。被告究竟有無刑事訴
    訟法第101條、第101條之1所規定之羈押要件情形，應否羈
    押，以及羈押後其羈押原因是否仍然存在，有無繼續羈押之
    必要，事實審法院本得斟酌訴訟進行程度及其他一切情形而
    為認定。故受羈押之被告除有刑事訴訟法第114條所列情形
    之一者外，其應否羈押或延長羈押，事實審法院自有認定裁
    量之權，苟無濫用其權限之情形，即不得任意指為違法（最
    高法院109年度台抗字第1365號裁定意旨參照）。又對於被
    告羈押與否之審查，其目的既僅在判斷有無實施羈押強制處
    分之必要，並非認定被告有無犯罪之實體審判程序，關於羈
    押之要件，即無須經嚴格證明，以經釋明得以自由證明為已
    足，至於被告是否成立犯罪，乃本案實體上應予判斷之問題
    。
四、經查：
  ㈠被告因加重強盜等案件，經檢察官以其涉犯刑法第150條妨害
    秩序、第330條第1項、第328條第1項之結夥3人以上、攜帶
    兇器加重強盜取財罪嫌提起公訴，被告經合法通知未到庭，
    而遭原審法院通緝後，始緝獲到案，經原審法院訊問後以被
    告涉犯刑法第330條第1項、第328條第1項之加重強盜等罪，
    犯罪嫌疑重大，所犯為最輕本刑5年以上有期徒刑之重罪，
    且係通緝到案，有逃亡之事實，並有羈押保全審判之必要，
    因而於111年3月1日裁定羈押（見原審卷第187頁、第199頁
    至第203頁、第231頁至第235頁）。嗣經原審於111年5月17
    日訊問被告後，認被告所犯上開刑法第330條第1項、第328
    條第1項之加重強盜等罪嫌確屬重大，且前揭羈押原因依然
    存在，非予繼續羈押，顯難確保日後審判之進行及執行，而
    仍有繼續羈押之必要，裁定被告自111年6月1日起延長羈押2
    月，所為之裁量及判斷無違比例原則及論理法則，核無不合
    。
  ㈡被告雖執前詞提起抗告，指摘原裁定不當。惟本件被告所涉
    犯刑法第330條第1項、第328條第1項之結夥3人以上、攜帶
    兇器加重強盜取財罪嫌，為最輕本刑五年以上有期徒刑之重
    罪，且係經通緝到案，有通緝之事實，確有羈押之原因及必
    要等情，已如前述，而被告所陳原審庭期通知部分，原審法
    院寄送至被告之住居所即屏東縣○○鄉○○村○○路00○00號、基
    隆市○○區○○街000號2樓均係由被告親收，有原審法院送達證
    書在卷可稽（見原審卷第69頁至第73頁）是被告抗告意旨所
    陳係一時混淆庭期，無逃亡之意云云，礙難憑採，況衡酌本
    件尚在原審審理階段，且重罪常伴有逃亡高度可能之基本人
    性等，衡量國家刑事司法權之有效行使、公共利益維護、被
    告人身自由私益與防禦權受限制程度等必要性考量，依比例
    原則，認尚無從以具保或其他侵害人身自由較輕微之方式取
    代羈押，亦無抗告意旨所指原審延長羈押之裁定有矯枉過正
    ，過於嚴苛之情，是抗告意旨所指均不足以推翻前述羈押裁
    量結果。被告徒以前揭情詞提起抗告，自無足取。
五、綜上，原審以被告犯罪嫌疑重大，仍具有羈押之原因及必要
    性，裁定延長羈押，核無違誤或不當。被告徒執前詞提起抗
    告，為無理由，應予駁回。
據上論斷，應依刑事訴訟法第412條，裁定如主文。　
中　　華　　民　　國　　111 　年　　5 　　月　　27　　日
                  刑事第三庭    審判長法　官  張惠立  
                                      法　官  廖怡貞
                                      法　官  鄭昱仁
以上正本證明與原本無異。
不得再抗告。
                                      書記官  劉靜慧  
中　　華　　民　　國　　111 　年　　5 　　月　　30　　日